

- Banfield, Lomas de Zamora, Buenos Aires.
- nicolasramos.borner@gmail.com
- 11-6495-3125

11/10/1996

#### PERFIL PROFESIONAL

En búsqueda de un giro 180° en mi profesión, en 2021 comencé como autodidacta en programación, encontrando mi vocación.
Recientemente completé mis estudios como Frontend Developer React Jr. certificado por CoderHouse.
Tengo experiencia como freelancer en proyectos de desarrollo de e-commerce y continúo formándome para poder desempeñarme como Full Stack Developer.

## PORTFOLIO

- PORTFOLIO
- REPOSITORIO GITHUB

## IT SKILLS

- HTML
- CSS
- SASS
- BOOTSTRAP
- TAILWIND
- JAVASCRIPT
- REACT JS
- NPM
- GIT GITHUB
- PHOTOSHOP
- ADOBE ILUSTRATOR
- LIGHTROOM
- FIGMA

## IDIOMAS

- ESPAÑOL Nativo
- INGLES Intermedio (B1)

# **NICOLAS RAMOS**

#### ESTUDIOS

# React Frontend Developer Career

CoderHouse | Nov 2021 - Jul 2022 (Ver Certificación)

Full Stack Developer - ReactJS

CoderHouse | Mar 2022 - Jul 2022 (Ver Certificación)

Full Stack Developer - JavaScript

CoderHouse | Mar 2022 - May 2022 (Ver Certificación)

Full Stack Developer - Desarrollo Web

CoderHouse | Nov 2021 - Mar 2022 (Ver Certificación)

### EXPERIENCIA LABORAL

# Freelancer - React Frontend Developer Jr.

La Gertrudis - Casa de campo | Ago 2022 - Presente

- Desarrollo, Seo y Dominio/Hosting de un sitio web Full Responsive, con posibilidad de ofrecer sistema de reservas. Sitio desarrollado en ReactJS.
- Experiencia de proyecto con PM, CM y equipo UX/UI.

## Freelancer - React Frontend Developer Jr.

Qhipa Verde | Abr 2022 - May 2022

- Diseño, Desarrollo, Seo y Dominio/Hosting de un sitio web informativo que cuenta con 2 secciones, Full Responsive.
- Sitio desarrollado en ReactJS y hosteado en Vercel
- Diseño basado en los estudios preliminares realizados con el cliente.

## Instalador - Técnico.

Sitem S.A. - Telecentro | Sep 2021 - Nov 2021

• Instalación y reparación de Telecomunicación particular.

## Mantenimiento Industrial General

Apxitek S.R.L. | Nov 2019 - Sep 2021

- Mantenimientos generales para plantas industriales de clientes tales como: Royal Canin, Loma Negra y Filter Mann.
- Instalaciones eléctricas industriales: Tableros, luminaria, cableado para maquinaria, cámaras de seguridad, sensores.